sk-SK: Funkcie príslušenstva biometrického monitora: Aktívne minúty; Sledovanie vzdialenosti; Monitor srdcovej frekvencie; Hodiny spánku; Funkcia pamäte; Krokomer; Osobné ciele; Miesto polohy; Kvalita spánku; Dotykový displej; Vodotesný; Sledovanie tréningu; Iné
de: Funktionen des Zubehörs für biometrischen Monitor: Aktive Minuten; Entfernungs-Tracking; Herzfrequenzmesser; Geschlafenen Stunden; Speicherfunktion; Schrittzähler; Persönliche Ziele; Standortlokalisierung; Schlafqualität; Touchscreen; Wasserdicht; Trainingstracking; Sonstiges
nl: Kenmerken biometrische monitor: Actieve minuten; Afstand bijhouden; Hartslagmonitor; Uren geslapen; Geheugenfunctie; Stappenteller; Persoonlijke doelen; Plaatsbepaling; Slaapkwaliteit; Touchscreen; Waterdicht; Training bijhouden; Andere
es: Características de accesorios de supervisión biométrica: Minutos activos; Seguimiento de distancia; Monitor de ritmo cardíaco; Horas de sueño; Función de memoria; Podómetro; Metas personales; Ubicación de posición; Calidad del sueño; Pantalla táctil; Impermeable; Seguimiento del entrenamiento; Otros
vi: Tính năng phụ kiện màn hình sinh trắc học: Số phút hoạt động; Theo dõi khoảng cách; Máy theo dõi nhịp tim; Số giờ ngủ; Chức năng bộ nhớ; Máy đếm bước đi; Mục tiêu cá nhân; Xác định vị trí; Chất lượng giấc ngủ; Màn hình cảm ứng; Chống thấm nước; Theo dõi tập luyện; Khác
lt-LT: Biometrinio monitoriaus priedo funkcijos: Aktyvumo minutės; Atstumo stebėjimas; Širdies ritmo matavimas; Miego valandos; Atminties funkcija; Žingsniamatis; Asmeniniai tikslai; Buvimo vieta; Miego kokybė; Jutiklinis ekranas; Atsparus vandeniui; Treniruočių sekimas; Kita
tr: Biyometrik monitör aksesuar özellikleri: Etkin dakikalar; Mesafe takibi; Kalp atış hızı ölçüm cihazı; Uyunan saatler; Hafıza fonksiyonu; Adımsayar; Kişisel hedefler; Pozisyon konumu; Uyku kalitesi; Dokunmatik ekran; Su geçirmez; Antrenman takibi; Diğer
pt-BR: Recursos de acessórios do monitor biométrico: Minutos ativos; Acompanhamento de distância; Monitor de frequência cardíaca; Horas dormidas; Função de memória; Pedômetro; Objetivos pessoais; Localização de posição; Qualidade do sono; Tela sensível ao toque; À prova d'água; Acompanhamento de treino; Outro
zh-TW: 生物辨識監視器配件功能: 活躍分鐘數; 距離追蹤; 心率監測儀; 睡眠時數; 記憶功能; 計步器; 個人目標; 位置地點; 睡眠品質; 觸控螢幕; 防水; 健身追蹤; 其他
sl-SI: Funkcije dodatkov za biometrične monitorje: Aktivne minute; Sledenje razdalji; Spremljevalec srčnega utripa; Prespane ure; Pomnilniška funkcija; Pedometer; Osebni cilji; Lokacija položaja; Kakovost spanja; Zaslon na dotik; Vodoodporen; Sledenje vadbi; Drugo
pt-PT: Características dos acessórios de monitorização biométrica: Minutos ativos; Rastreamento de distância; Monitor de batimento cardíaco; Horas dormidas; Função de memória; Pedómetro; Objetivos pessoais; Localização da posição; Qualidade do sono; Ecrã tátil; Impermeável; Rastreamento de treino; Outro
ru: Функции аксессуара для инструментов для измерения биометрических показателей: Активные минуты; Отслеживание расстояния; Монитор сердечного ритма; Время сна; Функция памяти; Шагомер; Персональные цели; Местоположение; Качество сна; Сенсорный экран; Водонепроницаемый; Отслеживание тренировок; Другое
en: Biometric monitor accessory features: Active minutes; Distance tracking; Heart rate monitor; Hours slept; Memory function; Pedometer; Personal goals; Position location; Quality of sleep; Touchscreen; Waterproof; Workout tracking; Other
el: Χαρακτηριστικά αξεσουάρ βιομετρικής οθόνης: Ενεργά λεπτά; Παρακολούθηση απόστασης; Παρακολούθηση καρδιακών παλμών; Ώρες ύπνου; Λειτουργία μνήμης; Βηματομετρητής; Προσωπικοί στόχοι; Εντοπισμός θέσης; Ποιότητα ύπνου; Οθόνη αφής; Αδιάβροχο; Παρακολούθηση προπόνησης; Άλλο
pl: Charakterystyka akcesorium do monitorów funkcji życiowych: Aktywne minuty; Śledzenie odległości; Monitor pracy serca; Godziny snu; Funkcja pamięci; Pedometr; Cele osobiste; Lokalizacja stanowiska; Jakość snu; Ekran dotykowy; Wodoszczelny; Śledzenie treningu; Inne
zh-CN: 生物特征监测器配件功能: 活跃分钟数; 距离追踪; 心率监测器; 睡眠时长; 记忆功能; 计步器; 个人目标; 位置定位; 睡眠质量; 触摸屏; 防水; 锻炼跟踪; 其他
hr-HR: Značajke dodatne opreme biometrijskog uređaja: Aktivne minute; Praćenje udaljenosti; Praćenje otkucaja srca; Sati spavanja; Memorijska funkcija; Brojač koraka; Osobni ciljevi; Lokacija; Kvaliteta sna; Zaslon osjetljiv na dodir; Vodootporno; Praćenje vježbanja; Ostalo
ko: 생체 인식 모니터 액세서리 기능: 활동 시간(분); 거리 추적; 심박 측정기; 수면 시간; 메모리 기능; 보수계; 개인적 목표; 포지션 위치; 수면의 질; 터치스크린; 방수; 운동 추적; 기타
th: คุณลักษณะของอุปกรณ์ตรวจวัดชีวมิติ: นาทีที่ใช้งาน; การติดตามระยะทาง; เครื่องวัดอัตราการเต้นของหัวใจ; ชั่วโมงที่นอนหลับ; ฟังก์ชันหน่วยความจำ; เครื่องมือวัดจำนวนก้าวที่เดิน; เป้าหมายของส่วนบุคคล; ตำแหน่งที่ตั้ง; คุณภาพการนอนหลับ; แบบทัชสกรีน; กันน้ำ; การติดตามการออกกำลังกาย; อื่นๆ
nb: Tilbehørsfunksjoner for biometrisk overvåkning: Aktive minutter; Avstandssporing; Pulsmåter; Timer med søvn; Minnefunksjon; Skritteller; Personlige mål; Plasseringssted; Søvnkvalitet; Berøringsskjerm; Vannsikker; Uten sporing; Annet
fi: Biometrisen näytön lisävarusteominaisuudet: Aktiiviset minuutit; Etäisyyden seuranta; Sykemittari; Tunteja nukuttu; Muistitoiminto; Askelmittari; Henkilökohtaiset tavoitteet; Sijainnin paikannus; Unen laatu; Kosketusnäyttö; Vedenkestävä; Treenien seuranta; Muu
da: Funktioner for tilbehør til biometriske målere: Aktive minutter; Afstandssporing; Pulsmåler; Timer sovet; Hukommelsesfunktion; Skridttæller; Personlige mål; Positionslokation; Søvnkvalitet; Touchskærm; Vandtæt; Træningssporing; Andet
ro-RO: Caracteristici accesorii monitor biometric: Minute de activitate; Urmărirea distanței; Monitor ritm cardiac; Ore de somn; Funcția de memorare; Pedometru; Obiective personale; Localizarea poziției; Calitatea somnului; Ecran tactil; Impermeabil; Urmărirea antrenamentului; Altele
hu: Biometrikus felügyeleti eszköz jellemzői: Aktív percek; Távkövetés; Pulzusmérő; Alvással töltött órák; Memória funkció; Lépésszámláló; Személyes célok; Helymeghatározás; Alvásminőség; Érintőképernyő; Vízálló; Edzéskövetés; Egyéb
fr: Caractéristiques des accessoires pour moniteurs biométriques: Minutes d’activité; Suivi de la distance; Moniteur de fréquence cardiaque; Heures de sommeil; Fonction mémoire; Podomètre; Objectifs personnels; Localisation; Qualité du sommeil; Écran tactile; Imperméable; Suivi de l’entraînement; Autre
cs: Vlastnosti měřiče tělesných funkcí: Aktivní minuty; Sledování vzdálenosti; Monitor srdečního tepu; Hodiny spánku; Funkce paměti; Krokoměr; Osobní cíle; Poloha; Kvalita spánku; Dotyková obrazovka; Voděodolný; Sledování cvičení; Jiné
it: Funzionalità accessorie del monitor biometrico: Minuti attivi; Monitoraggio della distanza percorsa; Rilevatori del battito cardiaco; Ore di sonno; Funzione di memoria; Pedometro; Obiettivi personali; Sede POS; Qualità del sonno; Touchscreen; Impermeabile; Monitoraggio dell'allenamento; Altro
ja: 生体認証モニタアクセサリの機能: アクティブ時間; 距離トラッキング; 心拍数モニター; 時間スリープ; メモリ機能; 歩数計; 個人目標; 位置標定; 睡眠の質; タッチスクリーン; 防水; 運動トラッキング; その他
bg-BG: Функции на аксесоари за наблюдение на биометрични данни: Активни минути; Проследяване на разстоянието; Монитор на пулса; Часове сън; Функция памет; Педометър; Лични цели; Местоположение на позицията; Качество на съня; Сензорен екран; Водоустойчив; Проследяване на тренировката; Други
sv: Detaljer för tillbehör till biometrimätare: Aktiva minuter; Avståndsspårning; Pulsmätare; Sovtimmar; Minnesfunktion; Pedometer; Personliga mål; Positionsläge; Kvaliteten på sömnen; Pekskärm; Vattensäker; Träningsspårning; Övrigt